da: Konfiguration af køretøjsgulv: Høj indstigning; Lav indstigning; Mellemlav indstigning; Andet
de: Fahrzeugbodenausführung: Hochflur; Niederflur; Halbhochflur; Sonstiges
ru: Конфигурация пола транспортного средства: Высокий пол; Низкий пол; Полунизкий пол; Другое
zh-CN: 车辆地板配置: 高地板; 低地板; 半低地板; 其他
hu: Jármű padlókonfigurációja: Magas padlós; Alacsony padlós; Félmagas padlós; Egyéb
ko: 차량 바닥 구성: 고상형; 저상형; 준저상형; 기타
tr: Araç tabanı konfigürasyonu: Yüksek tabanlı; Alçak tabanlı; Yarı alçak tabanlı; Diğer
fi: Ajoneuvon lattiakokoonpano: Korkea lattia; Matala lattia; Puolimatala lattia; Muu
vi: Cấu hình sàn xe: Sàn cao; Sàn thấp; Sàn bán thấp; Khác
ro-RO: Configurație podea vehicul: Înaltă; Joasă; Semi-joasă; Altele
nb: Gulvkonfigurasjon for kjøretøy: Høyt gulv; Lavt gulv; Halvlavt gulv; Annet
pl: Konfiguracja podłogi pojazdu: Wysokopodłogowy; Niskopodłogowy; Częściowo niskopodłogowy; Inne
bg-BG: Конфигурация на пода на превозно средство: Висок под; Нисък под; Полунисък под; Други
es: Configuración del piso del vehículo: Piso alto; Piso bajo; Piso semibajo; Otros
pt-PT: Configuração do piso do veículo: Piso elevado; Piso baixo; Piso semi-baixo; Outro
sv: Konfiguration av fordonets golv: Höggolv; Låggolv; Halvlågt golv; Övrigt
ja: 車両フロアの構成: 高床; 低床; 半低床; その他
zh-TW: 車輛地板配置: 高地板; 低地板; 半低地板; 其他
lt-LT: Transporto priemonės grindų konfigūracija: Aukštagrindžiai; Žemagrindžiai; Pusiau žemagrindžiai; Kita
hr-HR: Konfiguracija poda vozila: Visokopodni; Niskopodni; Poluniskopodni; Ostalo
th: การกำหนดค่าพื้นรถ: ชั้นสูง; พื้นต่ำ; พื้นกึ่งต่ำ; อื่นๆ
pt-BR: Configuração do piso do veículo: Piso alto; Piso baixo; Piso semi-baixo; Outro
nl: Configuratie van de voertuigbodem: Hoge vloer; Lage vloer; Halflage vloer; Andere
fr: Configuration du plancher du véhicule: Plancher haut; Plancher surbaissé; Plancher semi-surbaissé; Autre
sl-SI: Konfiguracija poda vozila: Z visokim nadstropjem; Z nizkim nadstropjem; Z pol nizkim nadstropjem; Drugo
sk-SK: Konfigurácia podlahy vozidla: Vysoko položený; Nízko položený; Polonízko položený; Iné
cs: Konfigurace podlahy vozidla: Vysokopodlažní; Nízkopodlažní; Středněpodlažní; Jiné
el: Διαμόρφωση δαπέδου οχήματος: Υψηλόροφο; Χαμηλόροφο; Ημιχαμηλόροφο; Άλλο
it: Configurazione del pavimento del veicolo: Pianale alto; Pianale ribassato; Pianale semi-ribassato; Altro
en: Vehicle floor configuration: High-floor; Low-floor; Semi-low floor; Other